臺灣高等法院臺南分院刑事判決
110年度侵上訴字第879號
上  訴  人  臺灣臺南地方檢察署檢察官彭盛智
被      告  柳丁祥
選任辯護人  黃冠霖律師（法律扶助）
上列上訴人因被告犯妨害性自主案件，不服臺灣臺南地方法院10
8年度侵訴字第77號中華民國110年4月23日第一審判決（起訴案
號：臺灣臺南地方檢察署108年度偵字第9729號），提起上訴，
本院判決如下：
    主  文
原判決撤銷。
甲○○犯強制性交罪，處有期徒刑參年陸月。
    事  實
一、甲○○於民國108年4月23日1時許，在臺南市○○區○○路000號○○
    ○KTV（下稱○○○KTV）之B6包廂（下稱B6包廂）內唱歌飲酒，
    並由店內公關小姐即代號ACOOO-A108067號成年女子（下稱
    甲女）陪酒服務，甲女嗣因不勝酒力而倒臥在甲○○身後沙發
    空隙處時，甲○○認為甲女不省人事，乃基於乘機性交之犯意
    ，擅自將甲女所著之短裙撩起、撥開內褲後，以手指插入甲
    女陰道而為性交行為，然甲女仍有意識，且感到下體疼痛，
    乃以手推擋表示拒絕，詎甲○○察覺及此，竟提高為強制性交
    之犯意，不顧甲女以手推擋表示拒絕的意思，接續以手指插
    入甲女陰道，甲女因驟逢上開突如其來之侵犯行為，心感委
    屈而放聲大哭，同在包廂之公司副總李○蘭（綽號○琳）見狀
    ，不知甲女發生何事，乃先將甲女攙扶出包廂到公司休息室
    ，甲女便將上情告知副總李○蘭、同事吳○瑄（綽號吳○玄）
    ，並於當天凌晨由吳○瑄陪同甲女前往醫院驗傷，甲女到了
    醫院以後，一方面因酒醉身體不適，一方面對於進入司法程
    序仍有猶豫，乃向吳○瑄表示暫不提告，嗣於隔（24）日上
    午4時55分許，甲女仍覺受辱，才自行前往醫院驗傷（左側
    小陰唇有1×0.5公分紅腫、小陰唇6點鐘方向有0.5×0.5公分
    紅腫），並報警究辦，經警循線查獲上情。
二、案經甲女訴請臺南市政府警察局第三分局報告臺灣臺南地方
    檢察署檢察官偵查後起訴。　
　　理  由
一、證據能力方面：本案以下認定被告有罪之積極證據中，部分
    雖屬被告以外之人於審判外之陳述，而屬傳聞證據，惟檢察
    官、被告於本院準備程序表示同意具有證據能力，於審理過
    程中亦未爭執，本院審酌該等證據作成時之情況，並無違法
    不當情事，以之為證據堪認為適當，依刑事訴訟法第159 條
    之5 規定乃有證據能力。
二、被告經過訊問後，對於：①被告於108年4月23日凌晨1時許，
    偕同男性朋友葉聰池、女性朋友蔣以苓、黃湘甯（即賣唇膏
    的女性朋友），前往○○○KTV之B6包廂內唱歌飲酒，該店由副
    總李○蘭（綽號○琳）、公關小姐甲女及另名姓名年籍不詳的
    公關小姐進行陪酒服務。②因為當天公關小姐不夠，甲女有
    穿插到其他包廂陪酒跑檯，該酒店消費一節是2個小時，被
    告等人於該處消費2節共4小時，於約第3小時的時候，葉聰
    池的表弟才前來一起唱歌聊天。③甲女最後於第4小時期間，
    有因不勝酒力而倒臥在被告身後的沙發空隙處（躺臥情狀如
    甲女在原審卷二第67頁模擬拍攝的照片），後來突然放聲大
    哭，經公司副理李○蘭攙扶出去到小姐休息室休息。④被告等
    人於包廂內的座位分布，大致如蔣以苓在原審法院所指陳、
    原審法院所製作如附件一所示的位置圖（原審卷一第371、3
    72、427頁）。案發現場的包廂空間格局則如附件二所示的
    照片等節，均不爭執（原審卷二第55頁、本院卷第134頁、
    第137頁、第138頁、第141頁以下）。
　　然被告仍矢口否認犯行，辯稱：①甲女先前陪酒服務時，伊
    和甲女互動良好，曾請甲女到包廂廁所為伊口交，原本約定
    報酬是新臺幣（下同）2萬元，但因為伊緊張沒有射精，只
    有給甲女1萬元，甲女可能因此心生不滿想要敲竹槓（警卷
    第5頁、偵查卷第91頁、本院卷第140頁）。②甲女先前陪酒
    跑檯的時候，因為跑檯跑得太誇張，伊曾經辱罵甲女「死大
    陸仔，是來騙錢的」，伊不知道是否甲女因此難過痛哭，因
    此指控伊性侵（偵查卷第90頁、原審卷二第55頁）。③甲女
    酒醉側躺在伊身後沙發空隙處時，伊一直跟李○蘭、葉聰池
    在玩骰子拼酒，伊的雙手都在面前之桌上，一隻手玩骰子、
    一隻手放在桌上，玩骰子輸了就要喝酒，當時甲女在側躺時
    有大聲地哭，有點發酒瘋的樣子，伊不知道為何甲女會大哭
    。伊如果有指侵甲女，周遭的人應該會制止伊等語（原審卷
    二第55頁以下）。
三、經查，被告上開犯行，業據甲女證稱如下：
　㈠甲女於偵查中證稱：我跟另一位公關小姐是交錯進出B6包廂
    而跑檯，發生事情時我已經醉到沒知覺（註：甲女當時仍有
    知覺，此處應為甲女表達的誤差，詳下述），就側躺在B6包
    廂門口進來左側之長沙發上，當時我係穿著深藍色短裙洋裝
    並穿著內褲、安全褲及絲襪，我就感覺我的私密處被人用手
    指頭插進去，那個人就是坐在我身體前面的沙發上，他應該
    是將我的裙子稍微撩起來，從我的內褲伸進去後，用手指插
    入我的陰道，所以我的絲襪及內褲都未破，我那時候有盡我
    全身的力量去推他，但他的手又一直插進來，斷斷續續有三
    、四次，我那時候真的全身無力，後來就趴在椅子上面哭，
    後來李○蘭就跑過來問我怎麼哭得那麼慘，並扶我起來走到
    我們休息室休息，後來我就跟李○蘭說發生的事情等語（偵
    查卷第23、24頁）。
　㈡甲女於原審中亦證稱：我跑檯而進出B6包廂數次，最後因酒
    醉致全身癱軟、四肢無力，遂自己在附件一格局圖所示「甲
    女所在位置」，以上半身躺在被告背部與沙發（按係指沙發
    之背靠）中間之空隙、左腳朝左邊彎曲、雙腳夾住之姿態而
    側躺在被告之旁邊，當時我係身著裙擺長度約至大腿中間、
    拉鍊式之深藍色短裙洋裝，下半身由內而外依序穿著高度約
    至腰部肚臍處並均有彈性而緊貼之三角內褲、絲襪、四角安
    全褲，而在我醉到不醒人事而還在朦朦朧朧之時，我感覺有
    人從我所著內褲、絲襪、安全褲之前方褲頭伸入並用手指插
    入我的陰道，應該是裙擺有被撩起來，才能從該褲頭處伸入
    ，當時我只能看到被告的背部而無法看到被告之動作，但我
    有看到被告轉頭看我，且因我一直側躺在被告之旁邊而未換
    位置，所以就是被告伸手用手指插入我的陰道，我就雙腳用
    力夾住、雙手一直用力推撥被告的手，要把被告的手推開但
    推不動，我沒有印象插入幾次，僅感覺有手指插入我的陰道
    及疼痛，當時B6包廂內有其他人在場，之後在被告他們還未
    離開B6包廂之前，我就哭著離開B6包廂而至休息室等語（原
    審卷二第10至13、16至21、28、31至45頁）。
四、甲女指證中關於在包廂內陪酒，或轉檯到別的包廂回來後，
    最後因不勝酒力倒臥在被告身後的沙發空隙處，後來甲女突
    然放聲大哭，由公司經理李○蘭攙扶離開包廂前往休息室時
    ，於包廂外第一時間即哭著告知李○蘭其遭到被告指侵，於
    休息室經同事吳○瑄安撫關心時，也同樣告訴吳○瑄其遭到被
    告指侵，吳○瑄當晚陪同甲女準備前往醫院驗傷時，在KTV門
    口遇到要離開的被告，吳○瑄、甲女並曾與被告理論等情，
    業據李○蘭、吳○瑄、被告朋友蔣以苓證述如下，均得補強證
    明甲女指述的真實性：
　㈠李○蘭於警詢、偵訊及原審中證稱：被告與二名女性、一名男
    性同至B6包廂內消費，我與甲女及另一名公關小姐在場服務
    ，被告與甲女坐在如附件一格局圖所示面向電視之中間沙發
    ，四面也有坐著被告之友人，我們與客人間就是划拳喝酒、
    唱歌、玩骰子輸了要喝酒等互動，氣氛很開心，我與甲女及
    另一名公關小姐有一直跑檯，後來甲女說她酒醉了，她就在
    附件一格局圖所示正向電視之中間沙發，於被告之旁邊、正
    面朝向電視方向而側躺在被告之背後，當時我係坐在附件一
    格局圖所示廁所旁之輔助圓椅，而甲女側躺在被告背後之時
    ，被告係坐著面向附件一格局圖所示之電視，我並未看到被
    告有對甲女做什麼事，也未看到被告的手有在摸甲女、碰觸
    或親近甲女或趴到甲女身體那邊的舉動（註：李○蘭沒有看
    到被告指侵甲女部分，不能作為有利於被告的認定，詳下述
    ），甲女不知躺了多久而我在與客人寒喧、喊拳時，聽到甲
    女的哭聲，就看到已經喝醉的甲女坐在沙發上哭泣，我有問
    甲女為何哭泣，她一直搖頭，我想她可能是喝多了在哭，就
    說一起出去，然後我怕甲女跌倒而順手扶著甲女走出包廂，
    我在包廂外面問她為何哭，甲女說客人即被告用手指觸摸、
    進入她的下體，我不知是否真假，就帶甲女至休息室安撫，
    當時在休息室內尚有綽號「○玄」之吳○瑄，我待在休息室約
    5、6分鐘，我就離開去忙自己之事，既未去向被告質問，也
    未為後續處理等語（見警卷第15、16頁，偵卷第71至73頁，
    原審卷一第248至250、252、253、259、266至271、274至27
    7、280至282、284、285、287至292、301、303、304頁）。
    　
　㈡吳○瑄於警詢、偵訊中證稱：甲女係我在○○○KTV之同事，108
    年4月23日1、2時許我在休息室時，李○蘭從包廂帶甲女至休
    息室，甲女一直哭，差不多有十幾分鐘到半小時，甲女邊哭
    邊跟李○蘭說她在包廂內喝醉了躺著時，客人不禮貌而用手
    指插她的私密處，我有問是哪位客人，甲女有講，李○蘭則
    說她在包廂內的另一側而未看到，甲女有跟李○蘭說哪一個
    客人，李○蘭有告訴我，我有安撫甲女並要帶她去醫院，而
    在走廊遇到要離開之被告，我對他說這樣做太過份，被告回
    稱我哪有怎樣，而一副很醉的樣子等語（見警卷第45頁，偵
    卷第74、75頁）。
　　嗣於原審中並證稱：108年4月23日凌晨我在○○○KTV之休息室
    時，李○蘭攙扶酒醉而走路顛顛不穩的甲女進入休息室內，
    甲女向李○蘭哭稱她在包廂內，被坐在旁邊的客人用手指頭
    弄進入下面三次而被客人欺負，李○蘭在休息室待不到10分
    鐘就離開回去包廂，甲女就一直哭，我安慰甲女不要哭，並
    照顧甲女，休息室內的其他同事就提議甲女去醫院檢查、要
    不要驗傷之類的話，後來同事一直拱（哄）甲女，甲女才要
    去醫院，可能因為當天我沒客人，同事就叫我載甲女去醫院
    ，我與甲女要去開車而在○○○KTV之走廊，有遇到剛好要離開
    的被告及其友人，我向被告說你今天喝成這樣、怎麼這樣糟
    蹋小姐（臺語），甲女也說你這個人怎麼這樣，但我與甲女
    均未說被告係如何具體地糟蹋及過程，被告攤手回稱我又沒
    有、哪有、不然看妳們要怎樣、不然妳們去報警、不然去告
    ，雙方爭執不到2分鐘，就都離開○○○KTV等語（見原審卷第3
    06至315、317、322至326、330至333、341頁）。
　㈢蔣以苓於原審中證稱：約在我們開始消費3個小時過後，甲女
    跑檯回來B6包廂，當時被告就坐在附件一格局圖所示位置，
    其沙發坐一半而面向坐在桌子前方小圓椅之李○蘭在玩骰子
    拼酒，甲女就在被告之左手邊，頭朝右側、雙腿直直夾著朝
    左而趴在被告背後與沙發間之空隙後，就開始大聲「嗚嗚嗚
    」地一直哭，當時我們同去的友人黃湘甯還在唱歌，都還可
    以聽到甲女的哭聲，我們覺得甲女好像怪怪的、不知道是什
    麼意思，而且哭到我很煩、不爽而很想罵她，不過我沒有問
    甲女為何哭，因為我也不認識甲女，我就唱我們的歌（原審
    卷第375頁）。
　　在B6包廂結帳完畢，我們一起離開○○○KTV而在該店走廊時，
    有遇到一位不認識的小姐，我有聽到該小姐問被告「你怎麼
    沒禮貌（臺語）」，被告回稱「我哪有什麼不禮貌，我罵她
    也是剛剛好而已（臺語）」，雙方對話約幾10秒，我們就離
    開了等語（見原審卷第409至412頁）。
　㈣經查：聞自被害人在審判外陳述之轉述，仍只是被害人指訴
    之累積，屬重複性之累積證據，固不能作為補強證據，但倘
    證人所述內容，係供為證明被害人之心理狀態、認知或所造
    成之影響者，乃證人之親身體驗，屬於情況證據，如與待證
    之指訴具有關聯性，自可為補強證據（最高法院107年台上
    字第4321號判決意旨參照）。本案甲女回到被告所在的包廂
    ，因不勝酒力躺臥在被告身後處，原本身體並無任何不適，
    嗣後卻突然放聲大哭，顯見甲女當時應該確實遭逢重大委屈
    ，而甲女在第一時間就告知前來關心的同事李○蘭、吳○瑄，
    其委屈哭泣係因遭到被告以手指伸入其陰道性侵，李○蘭、
    吳○瑄還因此不斷安撫甲女情緒，甲女哭泣的情狀自然真切
    ，且與其指控被告犯行的時間具有密接性，則李○蘭、吳○瑄
    聽聞甲女哭泣指控被告的情狀，乃可佐證甲女上開所述屬實
    。　
五、被告與甲女於案發前互動良好，被告於當天原本有因甲女的
    服務不錯，而給甲女1萬元報酬，並表示日後還會再來捧場
    ，然發生本案後，甲女於休息室哭訴遭到被告性侵的同時，
    即將該1萬元委請公司退還被告，並請公司轉告被告不用再
    來捧場，可見甲女並無因恩怨或謀財因素，而故意誣陷被告
    ：
　㈠甲女於警詢證稱：在B6包廂，我就問被告要不要點歌，要不
    要幫他倒酒，他有看到我的指甲是綠色的，當場就給我1萬
    元，說如果我指甲改紅色的，明天會再來棒場，但是這1萬
    元在我發生妨害性自主案件後，我就將1萬元丟在休息室桌
    子上，副總○琳當場就把錢收掉，我請他還給客人，不需要
    他來棒場（警卷第12頁）。嗣於偵查中證稱：案發前我曾在
    包廂裡面脫掉安全褲跳舞，不是脫掉內褲，當時我已經喝到
    7、8分，我沒有幫被告口交，1萬元是被告說明天會再來捧
    場，怕我不相信，先給我錢。後來我在休息室，我跟○琳說
    這種客人我不需要他來捧場，我當場就把1萬元丟在休息室
    桌上，叫○琳退給他（偵卷第25、26頁）。嗣於原審中也證
    稱：那天在沒有酒醉的狀況下，就是大家玩得很開心，被告
    就很豪邁得說明天要繼續來給我們捧場，被告就把錢拿出來
    （原審卷二第49頁）；在我後來生氣的時候，我當場就把錢
    砸給了○琳，我說我不需要他來捧場，被告拿多少錢給我，
    我忘記了。發生此事的當天晚上我立馬跟我大班講說我們不
    需要他明天來捧場，錢在這裡，請她立馬還給被告（原審卷
    二第17至18頁、第27頁）。
　㈡證人李○蘭於警詢證稱：被害人稱我把她帶去休息室安撫她，
    有將1萬元放於休息室桌子上，請我將錢送回給客人乙情屬
    實。因為我跟犯嫌不熟，發生事情的隔日晚上，我去上班時
    ，我跟犯嫌帶來店裡消費的1位女性友人聯絡，請她到店裡
    ，我拿新臺幣1萬元還給犯嫌，我只知道被害人說這是犯嫌
    說隔天要再來店裡棒場的錢（警卷第18至19頁）。嗣於偵查
    中證稱：被害人說被告把1萬元寄到她那邊，明天要再來消
    費，事情發生後，被害人就叫我把1萬元還給被告，隔天我
    有把1萬元還給被告，被告叫一位女性友人來拿，在我們公
    司停車場跟我拿（偵卷第73頁）。嗣於原審中證稱：案發前
    我和甲女和被告在包廂內唱歌、聊天、喝酒、划拳、玩骰子
    ，氣氛是開心的（原審卷第282頁）；我之後有把這1萬元還
    給被告，因為甲女說要還給被告，甲女是在休息室講的，就
    是我帶甲女出來，在休息室安撫甲女的時候，這1萬元是甲
    女透過櫃檯拿給我的（原審卷一第255至256頁）。我在警詢
    筆錄中證稱甲女是有將1萬元放於休息室桌上，請我將錢送
    回給客人等語屬實，甲女應該是在休息室把1萬元交給我的
    ，不是透過櫃台（原審卷一第275至276頁）。被告有一位賣
    口紅的女性友人有留LINE給我（本院註：指黃湘甯），就是
    若有人要買口紅，叫我幫她推薦，我是透過該名女性友人，
    請該名女性友人告訴被告，這邊有人要還他1萬元。被告就
    叫1位女性友人（本院註：即蔣以苓）到我們店裡來拿1萬元
    （原審卷一第278至280頁）。
  ㈢證人吳○瑄於原審證稱：李○蘭從休息室離開，進到包廂之後
    ，又再出來休息室，李○蘭就說：甲女，客人有拿1萬元給妳
    了，在妳的包包裡面，甲女就把那1萬元丟在桌上說1萬元我
    不要了。甲女說這1萬元是客人明天還要來喝酒，所以給她1
    萬元，客人叫甲女擦指甲油給他看。甲女就把1萬元從皮包
    拿出來丟在桌上，說要還給客人，甲女說她不要。這1萬元
    後來李○蘭不收，甲女也不收，不知道是誰拿去寄放在櫃檯
    ，看這1萬元到底要怎麼處理，李○蘭沒有說客人為何要給甲
    女1萬元，是甲女講的（原審卷一第327至330頁）。
　㈣被告於偵查中坦承：我在包廂時有拿1萬元給甲女，後來這1
    萬有退還給我，是透過副總退給我友人，我友人再拿給我。
    是甲女主動退給我，我沒有叫甲女退給我，我沒有甲女電話
    ，我不知道他幹嘛要退1萬給我（偵卷第91至92頁、第119頁
    ）。
  ㈤被告女性朋友蔣以苓於警詢、原審證稱：甲女坐在被告旁邊
    ，有親吻被告，還有在被告面前旋轉內褲，我們覺得她蠻嗨
    的，當天可能小姐不夠，她一直跑檯，後來她有跟被告去廁
    所，他們出來後，被告有請我領1萬元給被告，我有看到被
    告把1萬元給甲女，我看甲女從頭就一直笑瞇瞇的，就很開
    心，就敬被告酒，感覺他們都很開心（警卷第26至27頁、原
    審卷一第372至373頁、第392至393頁）。另於原審證稱：案
    發隔天晚上，被告要我去替他拿1萬元，被告說是昨天去消
    費的，公關經理李○蘭要拿1萬元給他，我也不知道什麼事情
    ，我就去，被告說昨天坐檯的公關經理李○蘭會拿給我。我
    拿到該1萬元後就拿給被告，我本人去○○○KTV的停車場那邊
    ，直接跟李○蘭拿的，李○蘭晚上9點上班，李○蘭在停車場把
    錢交給我之後，沒有跟我說這是什麼錢，我也沒有問，錢拿
    回來之後，我馬上拿給被告，也甚麼都沒有問被告（原審卷
    一第412至414頁）。
　㈥由上可知，被告與甲女在案發之前互動良好，甲女回到包廂
    陪酒服務時，也都會回到被告身旁，最後酒醉甚至躺臥在被
    告身後，則甲女實無任何嫌隙挾怨誣陷被告。另甲女當天退
    還給被告的1萬元，不管是先前為被告口交的報酬，或者是
    因為陪酒服務好、被告預告明天還要來捧場的預付金錢，甲
    女因為遭到被告性侵感到受辱，於休息室第一時間就將該1
    萬元轉交李○蘭退還被告，可見甲女應非為了被告的錢財而
    誣指被告。
　㈦就甲女退還給被告的1萬元，被告雖然辯稱該金錢係甲女先前
    為其口交的報酬，原本承諾給甲女2萬元，因為伊沒有射精
    ，僅給予甲女1萬元，伊覺得甲女因此不高興挾怨誣指伊性
    侵等語。證人蔣以苓於原審也證稱：伊等進去唱歌喝酒，甲
    女情緒很嗨，被告和甲女從廁所出來後，被告就叫伊去領1
    萬元，伊有看到被告將1萬元交給甲女等語（原審卷一第374
    頁）。經查：
　⒈甲女堅詞否認該1萬元是為被告口交的報酬，本院認為如果該
    1萬元確實是甲女為被告口交的報酬，此為甲女自己付出服
    務的報酬，衡情甲女於哭訴遭到被告性侵時，應該不會將該
    1萬元退還被告才是，因此本院認為甲女的上開說法較為可
    信。
　⒉縱使如被告所述該1萬元是甲女為其口交的報酬，被告於本院
    坦承：口交是俗稱的半套，一般口交的行情大概是5千元等
    語（本院卷第143頁），加上如被告所述其因為沒有射精而
    僅給付甲女1萬元，則甲女對於上開市場行情應無不知之理
    ，甲女為被告口交後雖然僅收到1萬元，應該不至於會不悅
    生氣而要誣陷被告性侵。尤其，蔣以苓於原審證稱：（被告
    拿1萬元給甲女，甲女有無何反應？）我看甲女就從頭一直
    笑瞇瞇的，很嗨，很開心，甲女就敬被告酒，就是很開心的
    感覺，感覺她們都很開心（原審卷一第374頁以下）。李○蘭
    也是證稱：甲女在哭泣之前，被告與甲女在包廂內的氣氛是
    開心的，大家喝酒這樣（原審卷一第282頁），可見甲女縱
    使有和被告進行口交性交易，也沒有因為只收到1萬元而感
    到怨恨、不悅，即無因此誣陷被告的可能。
　㈧被告於偵查、原審中雖曾陳稱：伊於甲女跑檯過程中，曾罵
    甲女「死大陸仔，只是想要騙錢」、「我有罵他死阿六仔，
    我有跟他說不會喝就不要喝那麼多，幹嘛一直跑台，跑這麼
    久」，甲女可能因此委屈，才誣指其性侵等語（偵卷第91頁
    、偵卷第118頁、本院卷第144頁）。蔣以苓於原審也證稱：
    有聽到被告罵甲女「死大陸仔，一直跑來跑去，你給我喝三
    杯，不然...」（原審卷一第398頁）。然查：甲女於原審證
    稱：被告有沒有以上開言語罵我，我忘記了（原審卷二第48
    、49頁），可見甲女對於這件事情感受不深，並無受辱的感
    覺。其次，被告於偵查中坦承：（你罵他阿六仔，被告有無
    回你？）她進來就坐在我大腿，要我當她男朋友，就對我獻
    殷勤，我才罵她死阿六仔，她是沒有回我什麼，但一直叫我
    買唇膏送她（偵查卷第118頁）；於本院也坦承：伊進去消
    費差不多一個小時的時候，因為甲女一直跑檯就開始罵，伊
    罵甲女的時候，甲女也有聽到，但甲女沒有哭，伊只是小抱
    怨而已（本院卷第144頁）。且誠如前述，被告等人後續仍
    在包廂內消費，甲女也持續前往陪酒服務，並與被告互動良
    好，現場酒酣耳熱，可見被告所稱有罵甲女，應確實僅係埋
    怨而已，不至於使甲女委屈落淚，或因此以遭到指侵事由誣
    陷被告。
六、甲女於108年4月23日凌晨，經由吳○瑄開車載往醫院驗傷時
    ，甲女因為當時酒醉且覺得流程麻煩，而臨時打退堂鼓，嗣
    返家休息後仍覺受辱，乃於108年4月24日4時55分許自行前
    往國立成功大學醫學院附設醫院（下稱成大醫院）驗傷，經
    成大醫院檢視發現其左側小陰唇有1×0點5公分紅腫、小陰唇
    6點鐘方向有0點5×0點5公分紅腫，其他部位則無明顯外傷，
    業據甲女、吳○瑄證述如下，並有成大醫院之受理疑似性侵
    害事件驗傷診斷書可憑（置於警卷尾頁封套內）：
　㈠吳○瑄於警詢、偵訊中證稱：前開我載甲女從○○○KTV至成大醫
    院驗傷，但甲女到了醫院，又突然說程序太麻煩了，而不要
    驗傷，我就載甲女回其住處等語（見警卷第45、47頁，偵卷
    第75頁）。
　　嗣於原審中證稱：我先開車載甲女去郭綜合醫院，但該醫院
    表示未在驗傷而不收，我再開車載甲女至成大醫院，有一名
    男性非醫師之輔導員詢問甲女發生過程及身體狀況後，表示
    要驗傷的話，要直接聯繫警察局會同一起報案處理，甲女就
    說這樣太麻煩了而不要，然後我與甲女走出醫院坐在外面時
    ，應該是醫院有通報，有一名在○○○KTV隔壁派出所的警員過
    來坐在我們旁邊跟我聊，問我發生何事，我說我也不知道到
    底發生何事，我只是類似載甲女前來的計程車司機，警員叫
    甲女至派出所做筆錄，甲女表示她酒醉了而不要，她要回去
    ，警員就堅持要我載甲女至派出所，我載甲女到派出所而要
    她下車，甲女說她酒醉了，我說不然等明天酒醒了，看怎樣
    再來做筆錄，然後我就載甲女回家，之後我也不知甲女後續
    如何處理等語（原審卷第333至338頁）。
　㈡甲女於偵訊中證稱：事發之後，吳○瑄就馬上帶我去成大醫院
    ，我那時想事情會弄得很大，對我的名譽、名聲可能會造成
    影響，所以沒有驗傷，是回去後越想越氣，隔天凌晨再去成
    大醫院驗傷等語（見偵卷第26頁）。嗣於原審中證稱：因本
    件事件，我為了驗傷有去成大醫院兩趟，我不確定第一次有
    無驗傷，第二次有驗傷，我已忘記第一次去成大醫院時不想
    驗傷之原因，後來因為酒醒了，覺得被傷害才又去驗傷等語
    （見原審卷第26、47頁）。
　㈢本院認為甲女在108年4月23日凌晨，經吳○瑄載至醫院驗傷後
    ，因為自己酒醉的緣故，加上第一時間覺得流程過於麻煩，
    臨時打退堂鼓，此乃與一般性侵案件的受害人，因為顧及自
    己名譽、或惟恐沒有人願意相信自己，或惟恐日後司法程序
    曠日廢時，對於是否循司法途徑還沒有做好心理準備，因而
    於案發後第一時間無法下定決心驗傷提告的心路歷程相符，
    並無違反常情之處。嗣後甲女於108年4月24日4時55分許經
    成大醫院檢視發現其左側小陰唇有1×0點5公分紅腫、小陰唇
    6點鐘方向有0點5×0點5公分紅腫等傷勢，與甲女所陳遭被告
    對其施以用手指侵入陰道之行為時點，雖然相距已約1日，
    然而本院認為該1日的時間尚非長久，且甲女並無設詞誣陷
    被告的情形，已如前述，則此份驗傷報告仍得佐證被告的指
    述屬實。
七、甲女於108年4月24日完成驗傷而進入通報程序後，臺南市政
    府家庭暴力暨性侵害防治中心即派遣社工與甲女聯絡，依據
    社工第一時間與甲女聯絡，社工觀察到的情形如下，有該防
    治中心109年11月3日函檢送甲女個案匯總報告在卷可參，甲
    女案發後與社工間的會談、互動，除與其上開指述的案發過
    程相符外，其案發後的反應也與一般性侵被害人受創的反應
    相符（原審卷第167頁）：
　㈠於108年4月24日上午9時10分許，社工與甲女電話訪問的結果
    ：㈡會談過程：7求助歷程：案主當下逃出包廂後，與友人一
    同前往成大醫院驗傷，但當天到醫院時，聽完醫生講解完驗
    傷流程後便回覆需要再思考，便返家休息，於隔日凌晨才至
    成大醫院驗傷。8對事件態度：案主覺得很難過，並表示需
    要自己慢慢療傷，非常謝謝社工的關心，但目前比較需要一
    個人好好休養。㈢會談後：由於案主提及今天非常疲憊，對
    於事件也不想再多陳述，社工暫時可以不用致電關心，社工
    表理解案主現在的心情，並給予社工聯絡電話與 資訊。
　㈡於108年4月29日上午9時14分許，社工傳簡訊給甲女，表示想
    要約甲女電話訪問，甲女於4月29日上午9時38分傳簡訊回覆
    稱：「第一則：如此屈辱的事，我不想一次又一次露出傷痕
    ，我想先讓自己先慢慢平靜慢慢平復，我自己在努力療育，
    等心情先穩定一些吧。第二則：謝謝你們一直的關心，感恩
    」。
八、此外，甲女並沒有誤認被告的可能，理由如下：
　㈠甲女案發前（放聲大哭之前）都是趴在被告身後休息，案發
    前沒有其他人坐在被告和甲女身旁，迭據被告於警詢、偵查
    、原審坦承在卷（警卷第4頁、偵查卷第117至118頁、原審
    卷二第55頁），並經甲女（原審卷二第16、39頁）、李○蘭
    （原審卷一第289至291頁）、蔣以苓（原審卷一第375頁）
    於原審證述屬實。被告於本院審理期日經本院詢問後，也坦
    承：對於蔣以苓於原審指認、如附件的案發當日位置圖沒有
    意見（本院卷第138頁）；我們當天消費2節共4個小時，男
    性客人有伊、葉聰池，葉聰池的表弟，葉聰池的表弟大概是
    在第3個小時進來的，葉聰池表弟進來時，甲女還沒有哭，
    葉聰池一開始也有坐在甲女旁邊，但他表弟進來後，葉聰池
    就坐到他表弟旁邊，甲女哭則是之後快要結束的時候，當天
    如果甲女坐在沙發上，都是坐在我旁邊（本院卷第141頁以
    下）。依此情形，比對附件一包廂內位置圖甲女所坐躺沙發
    上，除了被告以外，應無其他人有機會對甲女進行指侵。
　㈡被告與甲女在包廂內雖然沒有開啟白色燈光，不會很亮，但
    仍開有黃色氣氛燈光，也不會很暗，且當時被告等人是開啟
    電視唱歌，即有電視影片的反射光線，業據甲女、李○蘭、
    蔣以苓於原審證述明確（原審卷二第37頁、原審卷一第280
    至281頁、原審卷一第387至388頁），並有如附件二所示的
    現場包廂照片可以佐證（偵查卷第53頁以下），甲女於原審
    也表示當時的情況是可以看到包廂裡面的人的面容（原審卷
    二第37頁）。觀諸包廂內的現場燈光並非昏暗到無法辨識彼
    此，一般人的眼睛瞳孔在昏暗光線中也有適應調整的能力，
    加上甲女當時就躺臥在被告身後，與被告的距離甚近，則甲
    女證稱其係看到被告伸手侵入其下體等語，即無辨認錯誤的
    可能。
九、或有認為，包廂當時係如附件二所示有相當之照明而非完全
    黑暗，且被告如真將手伸入甲女三角內褲侵入甲女陰道，此
    等明顯異常而引人側目之失當舉措，同為在場之甲女同事李
    ○蘭，或被告同事蔣以苓、葉聰池等人應會察覺，何以李○蘭
    、蔣以苓、葉聰池均證稱其等均毫無察覺被告有上開行為，
    而認為甲女的指述無法逕信云云。然查：案發之前，包廂內
    的光線雖然近距離可以看清彼此的面容，但燈光仍非十分明
    亮，而有點昏暗，業據甲女、李○蘭、蔣以苓上開證述明確
    （原審卷二第37頁、原審卷一第280至281頁、原審卷一第38
    7至388頁），另案發前李○蘭、被告和被告的朋友們，在包
    廂內唱歌、喊拳或彼此聊天，音樂大聲，酒酣耳熱，業據被
    告友人葉聰池於警詢證稱：後續我有跟公關小姐及朋友喝酒
    唱歌，我因為當時有些醉意了，所以後續發生的事情我不太
    記得了（警卷第22頁），李○蘭證稱：當天包廂音樂很大聲
    ，我和被告的朋友們喊拳（原審卷一第250頁）；被告朋友
    蔣以苓也證稱：甲女在哭的時候，那是我們消費的後面時段
    ，我們聽到甲女在哭的時候，我有點不爽，因為當時我們在
    唱歌，我們沒有人理會甲女，因為音樂很大聲，唱歌的唱歌
    ，划拳的划拳（原審卷一第375頁以下、第378頁、第387頁
    ），而被告的朋友和李○蘭如果在現場唱歌，衡情應係比較
    注意前方的電視螢幕（電視剛好在被告和甲女位置的正前方
    ，且依照附件二包廂照片顯示有一段距離），另被告係以手
    指伸入甲女內褲性侵甲女，花費時間不用很久，且被告性侵
    甲女一定係趁著大家專注在前方唱歌或聊天的時候，於此狀
    況下，被告的朋友和李○蘭沒有看到被告以手性侵甲女下體
    ，乃屬正常。而李○蘭於原審也說明其沒有看到被告性侵甲
    女的原因，是因為就伊的角度，被告和甲女前面的桌子比較
    高，被告和甲女下半身在桌子下；伊當天很忙，忙來忙去的
    ，沒有去注意到被告有無對甲女怎樣（原審卷第292頁）。
    因此，李○蘭、被告的朋友們沒有看到被告性侵甲女乙節，
    無法作為被告有利的認定。
十、至於甲女於108年4月24日在成大醫院驗傷而採自甲女外陰部
    及陰道深部之棉棒，以酸性磷酸酵素檢測結果均呈陰性反應
    ，以顯微鏡檢均未發現精子細胞，以前列腺抗原檢測法檢測
    結果均呈陰性反應，經直接萃取DNA檢測，均未檢出男性Y染
    色體DNA-STR型別，且因上開檢測之證物未檢出足資比對結
    果，故無法與被告之唾液採樣比對等情，雖有內政部警政署
    刑事警察局108年6月26日刑生字第000000000號、108年7月2
    4日刑生字第0000000000號鑑定書可稽（見偵卷第35、36、6
    7頁），然甲女係遭被告以手指侵入陰道，並非遭以性器插
    入性器性侵或遭以口交性侵，被告本來就不見得會殘留生物
    跡證於甲女體內，則甲女性器內沒有檢驗出被告的精子細胞
    或DNA生物跡證，乃屬正常，尚無法以此認定甲女的證詞並
    不可信。
、綜上，本院認為被告的上開犯行事證明確，堪予認定。而被
    告於108年10月15日在前往刑事警察局接受測謊鑑定之結果
    ，認為被告就有沒有用手指插入甲女陰道、有沒有在包廂內
    用手指插入甲女陰道之問題，回答「沒有」係呈不實反應，
    亦有內政部警政署刑事警察局108年11月1日刑鑑字第108050
    0656號鑑定書可參（見偵卷第103至109頁），恰與本院上開
    認定相符，併此敘明。　　
、論罪：
　㈠行為人基於單一整體犯意，在密切接近之時、地實行數行為
    ，持續侵害同一被害客體，依其行為所合致之數個犯罪構成
    要件，彼此間倘具有特別、補充或吸收關係，僅論以一罪，
    即足以充分評價其行為之不法、罪責內涵者，應為犯意變更
    ，而非另行起意（最高法院104年台上字第1627號判決意旨
    參照）。
　㈡本案被告一開始應係認為甲女已經醉倒不省人事，有機可乘
    ，因而對甲女為指侵的性侵害行為，被告此時的主觀上犯意
    應係刑法第225條第1項的對於男女利用其精神、身體障礙或
    其他相類之情形，不能或不知抗拒而為性交的「乘機性交」
    犯意，然甲女已經明確證稱：其發現遭到被告指侵後，還有
    意識，下體很痛，有使出全身力氣抗拒被告，被告仍然接續
    指侵等語，則此時被告察覺及此，仍不顧甲女表達拒絕的意
    思，顯然提升其犯意為「違反甲女意願」對甲女性侵，因被
    告係基於一個整體性侵甲女的犯意，在密切的時間、地點持
    續侵害甲女同一被害客體及法益，應認其係由乘機性交的犯
    意提高為強制性交的犯意，論以一罪，即足以充分評價其行
    為之不法。
　㈢故核被告所為，係犯刑法第221條第1項強制性交罪。被告於
    密接的時間、地點對甲女多次指侵性交的行為，為接續犯，
    論以單純一罪。
　㈣起訴書檢察官認為被告係觸犯刑法第225條第1項乘機性交罪
    ，乃有誤會，然本案的基本社會事實同一，且本院也已經告
    知被告可能涉犯刑法第221條第1項強制性交罪嫌，自得依刑
    事訴訟法第300條規定變更法條逕行審理。　
、撤銷原審判決的理由：
　㈠原審審理後，認為被告上開犯行無法證明，因而諭知被告無
    罪，其認事用法乃有誤會，檢察官提起上訴，主張被告有罪
    ，為有理由，原審判決即屬無可維持，應由本院予以撤銷改
    判。
　㈡爰審酌被告見甲女酒醉趴倒在其身後，且包廂內眾人忙於歡
    唱、聊天之際，即心存僥倖，未能尊重甲女的身體自主權利
    ，不顧甲女以手抗拒反抗，仍以手指伸入甲女性器的方式，
    侵害甲女的身體性自主權，且面對甲女受創大哭之際，不知
    當場道歉爭取甲女的原諒，嗣後甲女提起告訴後，被告自警
    詢、偵查、原審迄本院審理期間，仍否認犯罪，經本院於審
    理期日2次詢問是否願意與甲女進行調解，被告仍表示拒絕
    （本院卷第133頁、第148頁），未見被告有反省改過的態度
    ，而被告上開行為造成甲女當場委屈大哭，嗣後對臺南市政
    府社工表示本案造成其屈辱甚深，暫時想要一個人安靜平復
    （原審卷第167頁），甲女於原審作證時也表示：對於如何
    判決伊沒有什麼意見，伊覺得很受傷，僅是要一個公道，希
    望以後不要再來開庭了，好不容易努力這麼久忘記了，又要
    再次回憶等意見（原審卷二第51頁），另斟酌被告犯罪的動
    機、手段、於原審自陳的智識程度、生活情況等一切情狀（
    原審卷二第59頁），量處如主文所示之刑。　　
據上論結，應依刑事訴訟法第369條第1項前段、第364條、第299
條第1項前段、第300條，判決如主文。
本案經檢察官彭盛智提起公訴，檢察官林志峯到庭執行職務
中　　華　　民　　國　　110 　年　　11　　月　　30　　日
                  刑事第五庭    審判長法　官  蔡廷宜
                                      法　官  林坤志
                                      法　官  蔡川富
以上正本證明與原本無異。
如不服本判決應於收受送達後20日內向本院提出上訴書狀，其未
敘述上訴理由者，並得於提起上訴後20日內向本院補提理由書（
均須按他造當事人之人數附繕本）「切勿逕送上級法院」。
　　　　　　　　　　　　　　　　　　　書記官  黃心怡
中　　華　　民　　國　　110 　年　　11　　月　　30　　日
中華民國刑法第221條
（強制性交罪）
對於男女以強暴、脅迫、恐嚇、催眠術或其他違反其意願之方法
而為性交者，處3年以上10年以下有期徒刑。
前項之未遂犯罰之。